【裁判字號】    97,訴,679
【裁判日期】    970623
【裁判案由】    違反毒品危害防制條例
【裁判全文】
臺灣屏東地方法院刑事判決               97年度訴字第679號
公  訴  人  臺灣屏東地方法院檢察署檢察官
被      告  甲○○
上列被告因毒品危害防制條例案件，經檢察官提起公訴（97年度
毒偵字第796 號），被告於準備程序進行中就被訴事實為有罪之
陳述，本院合議庭裁定由受命法官獨任進行簡式審判程序，判決
如下：
    主  文
甲○○施用第一級毒品，累犯，處有期徒刑壹年；又施第二級毒
品，累犯，處有期徒刑陸月，應執行有期徒刑壹年月。
    事  實
一、甲○○曾因施用毒品案件，於民國95年2 月間經本院裁定令
    入勒戒處所觀察、勒戒，並因有繼續施用毒品傾向，再經裁
    定令入戒治處所強制戒治，於96年2 月1 日執行完畢釋放。
    又曾犯搶奪、賭博、麻醉藥品管理條例（2 次）、竊盜（2
    次）及煙毒罪，其中第1 次所犯麻醉藥品管理條例之罪，於
    82年7 月21日經本院判處有期徒刑5 年2 月及8 月，應執行
    有期徒刑5 年6 月確定，於84年6 月13日假釋出獄（嗣經撤
    銷假釋，應執行殘刑3 年5 月又4 日）；第1 次所犯竊盜罪
    ，於86年2 月27日經本院判處有期徒刑1 年確定，所犯煙毒
    罪，於87年4 月10日經本院判處有期徒刑3 月2 月，褫奪公
    權3 年確定，第2 次所犯麻醉藥品管理條例之罪及第2 次所
    犯竊盜罪，於87年4 月14日經本院判處有期徒刑6 月及3 年
    確定，後三者並經裁定定其應執行之刑為有期徒刑6 年6 月
    ，與前述殘刑3 年5 月又4 日及竊盜罪所處有期徒刑1 年接
    續執行，於94年7 月25日假釋出獄；嗣再經撤銷假釋執行殘
    刑3 年又7 日，並經96年減刑，甫於96年7 月30日執行完畢
    。詎仍不知悔改，復於前述強制戒治執行完畢釋放後5 年內
    ，基於施用第一級毒品海洛因之犯意，於97年3 月25日上午
    10時許，在屏東縣長治鄉德榮村煙墩巷13號住處，以注射之
    方式，施用海洛因1 次；隨後並另基於施用第二級毒品甲基
    安非他命之犯意，在同址，以將甲基安非他命（起訴書誤載
    為安非他命）置於鋁箔紙上加熱氣化後吸食之方式，施用甲
    基安非他命1 次。嗣於97年3 月27日上午11時許，經警前往
    上址搜索，並徵得其同意採尿送驗，結果呈嗎啡及甲基安非
    他命陽性反應，始查悉上情。
二、案經屏東縣政府警察局移送臺灣屏東地方法院檢察署檢察官
    偵查起訴。
    理  由
一、本件被告甲○○所犯係死刑、無期徒刑或最輕本刑為3 年以
    上有期徒刑以外之罪，且非高等法院管轄第一審之案件，被
    告於準備程序進行中就被訴事實為有罪之陳述，經告知簡式
    審判程序之旨，並聽取公訴人及被告之意見後，本院合議庭
    認為適宜，依刑事訴訟法第273 條之1 第1 項規定，裁定本
    件由受命法官獨任進行簡式審判程序，合先敘明。
二、前揭施用海洛因及甲基安非他命之事實，業據被告於警詢及
    本院審理時坦承不諱，且被告經警採尿送驗，結果呈嗎啡及
    甲基安非他命陽性反應，有正修科技大學超微量研究科技中
    心檢驗報告1 紙附卷可稽，事證明確，被告犯行洵堪認定。
    又被告曾因施用毒品案件，於95年2 月間經本院裁定令入勒
    戒處所觀察、勒戒，並因有繼續施用毒品傾向，再經裁定令
    入戒治處所強制戒治，於96年2 月1 日執行完畢釋放，有臺
    灣高等法院被告前案紀錄表在卷可憑，被告於強制戒治執行
    完畢釋放後5 年內，再施用海洛因及甲基安非他命，而犯毒
    品危害防制條例第10條第1 項、第2 項之罪，依同條例第23
    條第2 項規定，自應依法論科。
三、按海洛因、甲基安非他命係屬毒品危害防制條例第2 條第2
    項第1 款、第2 款所定之第一級毒品及第二級毒品，不得非
    法持有或施用，被告施用海洛因，係犯同條例第10條第1 項
    之施用第一級毒品罪；又施用甲基安非他命，係犯同條例第
    10條第2 項之施用第二級毒品罪。被告於施用前持有海洛因
    及甲基安非他命之低度行為，應分別為其施用海洛因及甲基
    安非他命之高度行為所吸收，均不另論罪。被告曾犯搶奪、
    賭博、麻醉藥品管理條例（2 次）、竊盜（2 次）及煙毒罪
    ，其中第1 次所犯麻醉藥品管理條例之罪，於82年7 月21日
    經本院判處有期徒刑5 年2 月及8 月，應執行有期徒刑5 年
    6 月確定，於84年6 月13日假釋出獄（嗣經撤銷假釋，應執
    行殘刑3 年5 月又4 日）；第1 次所犯竊盜罪，於86年2 月
    27日經本院判處有期徒刑1 年確定，所犯煙毒罪，於87年4
    月10日經本院判處有期徒刑3 月2 月，褫奪公權3 年確定，
    第2 次所犯麻醉藥品管理條例之罪及第2 次所犯竊盜罪，於
    87年4 月14日經本院判處有期徒刑6 月及3 年確定，後三者
    並經裁定定其應執行之刑為有期徒刑6 年6 月，與前述殘刑
    3 年5 月又4 日及竊盜罪所處有期徒刑1 年接續執行，於94
    年7 月25日假釋出獄；嗣再經撤銷假釋執行殘刑3 年又7 日
    ，並經96年減刑，甫於96年7 月30日執行完畢，有臺灣高等
    法院被告前案紀錄表在卷可憑。被告受徒刑之執行完畢後，
    5 年以內故意再犯上開有期徒刑以上二罪，均為累犯，俱應
    依法加重其刑。被告所犯上開二罪，犯意各別，行為互異，
    應予分論併罰。爰審酌被告於觀察、勒戒及強制戒治執行完
    畢釋放後，仍再施用毒品，顯見未有戒絕之決心，且另有搶
    奪、賭博及竊盜前科，素行欠佳，暨其於犯罪後坦承犯行，
    態度尚稱良好等一切情狀，分別量處如主文所示之刑，並定
    其應執行之刑，以示懲儆。
據上論斷，應依刑事訴訟法第273 條之1 第1 項、第299 條第1
項前段，毒品危害防制條例第10條第1 項、第2 項，刑法第11條
前段、第47條第1 項、第51條第5 款，判決如主文。
本案經檢察官陳俊宏到庭執行職務。
中    華    民    國    97    年    6     月    23    日
                  刑事第三庭    法  官  春生
以上正本證明與原本無異。
如不服本判決應於收受本判決送達後10日內向本院提出上訴書狀
，其未敘述上訴理由者，並得於提起上訴後10日內向本院補提理
由書狀（均須按他造當事人之人數附繕本）「切勿逕送上級法院
」
中    華    民    國    97    年    6     月    23    日
                                書記官  唐淑嫻
附錄本判決論罪科刑法條：
毒品危害防制條例第10條：
施用第一級毒品者，處6 月以上 5 年以下有期徒刑。
施用第二級毒品者，處3 年以下有期徒刑。


司法院資訊處製作；財團法人民間司法改革基金會備份。
